【裁判字號】    89,易,604
【裁判日期】    890727
【裁判案由】    毒品危害防制條例
【裁判全文】
臺灣嘉義法院刑事判決                              八十九年度易字第六四號
    公  訴  人  臺灣嘉義地方法院檢察署檢察官
    被      告  甲○○
右列被告因違反毒品危害防制條例案件，經檢察官提起公訴（八十九年度毒偵字第九
五四號）及移送併辦（八十九年度毒偵字第九九二號），本院判決如左：
    主  文
甲○○連續施用第二級毒品，累犯，處有期徒刑陸月，如易科罰金，以參佰元折算壹
日。扣案之安非他命橡皮管玻璃球及安非他命過濾器各壹件沒收銷燬之。
    事  實
一、甲○○前於民國八十六年間，因違反麻醉藥品管理條例、藥事法及槍砲彈藥刀械
    管制條理等案件，分別經法院判處罪刑，經合併定應執行刑有期徒刑一年二月確
    定而入監服刑，刑期自八十六年四月二十八日起算，指揮書執畢日期為八十七年
    六月七日。
二、嗣甲○○出獄後，復因施用毒品案件，先後經依台灣嘉義地方法院以八十八年度
    毒聲字第五六六號及八十九年度毒聲字第三七三號二次裁定送觀察、勒戒，因均
    無繼續施用毒品之傾向，先後經台灣嘉義地方法院檢察署檢察官以八十八年度偵
    緝字第一三一號及八十九年度毒偵字第二一五、二二六、四九五號為不起訴處分
    。詎甲○○經上開二次不起訴處分確定後，猶不思悔悟，五年內，又基於概括之
    犯意，自八十九年四月中旬某日起，至同年五月二十日某時止，在嘉義縣中埔鄉
    社口村三二號住處及同址車上等處，以將安非他命置於玻璃吸管或吸食器中，再
    於玻璃吸管或吸食器下點火燒烤以產生煙霧之方式，先後多次施用第二級毒品安
    非他命，經警分別於八十九年五月十四日、同年五月二十三日採集甲○○尿液送
    驗，均呈甲基安非他命陽性反應；同年五月二十三日經查獲時，並扣得甲○○專
    供施用毒品之器具安非他命橡皮管玻璃球及安非他命過濾器各一件。
三、案經嘉義縣警察局中埔分局報由臺灣嘉義地方法院檢察署檢察官偵查起訴及併案
    審理。
    理  由
一、訊據被告甲○○對於右揭犯罪事實坦承不諱，並有嘉義縣衛生局煙毒尿液檢驗單
    及真實姓名對照表各二件附卷可稽，且有安非他命橡皮管玻璃球及安非他命過濾
    器各一件扣案可資佐證，是被告前開施用第二級毒品安非他命之自白，因有上開
    尿液檢驗單及扣案證物可資補強，自堪採為論罪之依據。此外，被告前因違反毒
    品危害防制條例之施用第二級毒品安非他命案件，先後經本院以八十八年度毒聲
    字第五六六號及八十九年度毒聲字第三七三號二次裁定送觀察、勒戒後，因均無
    繼續施用毒品之傾向，先後經台灣嘉義地方法院檢察署檢察官以八十八年度偵緝
    字第一三一號及八十九年度毒偵字第二一五、二二六、四九五號為不起訴處分確
    定，有上開不起訴處分書二件在卷可參（見八十九年度毒偵字第九五四號偵查卷
    第十、十一頁），被告因施用毒品經二次觀察、勒戒暨不起訴處分確定後，五年
    內，三犯施用第二級毒品安非他命之事證明確，應予依法論科。
二、查被告甲○○曾因違反毒品危害防制條例之施用第二級毒品安非他命案件，先後
    經二次裁定送觀察、勒戒，因無繼續施用傾向，先後二次經不起訴處分確定後，
    五年內，再行施用第二級毒品安非他命；核其所為，係犯毒品危害防制條例第十
    條第二項之連續施用第二級毒品罪。又其所犯為供自己施用而持有第二級毒品安
    非他命之低度行為，應為施用第二級毒品安非他命之高度行為所吸收，不另論罪
    。被告先後多次犯行，時間緊接，方法相同，所犯復為構成要件相同之罪名，顯
    係基於概括之犯意為之，為連續犯，應依刑法第五十六條之規定，論以一罪，並
    加重其刑。至公訴人移送併辦即八十九年度毒偵字第九九二號案件，有關被告甲
    ○○於八十九年五月二十日某時許，在嘉義縣中埔鄉社口村三二號施用安非他命
    之犯行部分，雖未據起訴，惟因與起訴部分有連續犯之裁判上一罪之關係，其一
    部起訴之效力及於全部，本院自應併予審究。又被告有如事實欄所載之犯罪科刑
    紀錄之事實，有臺灣高等法院被告全國前案紀錄表、臺灣嘉義地方法院檢察署刑
    案紀錄簡覆表各一紙附卷可考，其於有期徒刑執行完畢後五年內，再犯本件有期
    徒刑以上之罪，為累犯，應依刑法第四十七條之規定，遞加其刑。爰審酌被告非
    法施用足以導致精神障礙及生命危險之成癮性第二級毒品安非他命，及其犯罪之
    動機、目的、所受之刺激、手段、智識程度，所生危害及犯罪後之態度等一切情
    狀，量處如主文所示之刑，並諭知易科罰金之折算標準。扣案之安非他命橡皮管
    玻璃球及安非他命過濾器各一件，係被告專供施用毒品之器具，業據其供陳無訛
    ，應依毒品危害防制條例第十八條第一項之規定，沒收銷燬之。
三、至公訴意旨認被告甲○○於經上開二次不起訴處分後，基於概括之犯意，自八十
    九年三月二十二日起，即有非法施用第二級毒品安非他命之犯行部分，經訊據被
    告堅詞否認有自八十九年三月二十二日起即施用第二級毒品安非他命之犯行，依
    起訴書所載證據，亦無被告自上開日期即非法施用第二級毒品安非他命之事證，
    此外復查無被告有何自上開日期即施用第二級毒品安非他命之犯行，原應就起訴
    書所載八十九年三月二十二日至八十九年四月中旬某日止之施用毒品部分為無罪
    之諭知，然因公訴人係以連續犯之裁判上一罪關係起訴，爰不另為無罪之諭知，
    附此敘明。
據上論斷，應依刑事訴訟法第二百九十九條第一項前段，毒品危害防制條例第十條第
二項、第十八條第一項，刑法第十一條前段、第五十六條、第四十七條、第四十一條
，罰金罰鍰提高標準條例第二條，判決如主文。
本案經檢察官游悅晨到庭執行職務
中      華      民      國    八十九    年      七      月    二十七    日
                                   台灣嘉義地方法院刑事第二庭
                                       法  官  許  兆  慶
右正本證明與原本無異
如不服本判決，應於送達後十日內，向本院提出上訴狀。
中      華      民      國    八十九    年      七      月    二十七    日
                                       書記官  洪  麗  惠
附錄本論罪科刑法條：
毒品危害防制條例第十條第二項
施用第二級毒品者，處三年以下有期徒刑。


司法院資訊處製作；財團法人民間司法改革基金會備份。
